【裁判字號】    89,易,1584
【裁判日期】    890829
【裁判案由】    偽造文書
【裁判全文】
臺灣板橋地方法院刑事判決                        八十九年度易字第一五八四號
    公  訴  人  臺灣板橋地方法院檢察署檢察官
    被      告  乙○○
右列被告因偽造文書案件，經檢察官提起公訴（八十九年度偵緝字第一九四號），本
院判決如左：
    主  文
乙○○行使變造重型機車駕駛執照，足以生損害於公眾及他人，累犯，處有期徒刑伍
月，如易科罰金，以參佰元折算壹日。
扣案之甲○○重型機車駕駛執照上變造之「乙○○照片」壹張沒收。
    事    實
一、乙○○有傷害、違反麻醉藥品管理條例等前科，其於民國八十二年八月二十四日
    因違反麻醉藥品管理條例案件，經臺灣雲林地方法院以八十二年度易字第一０七
    五號判決處有期徒刑六月，如易科罰金以三百元折算一日確定，於八十二年十一
    月二十九日易科罰金執行完畢，竟不知悔改，因另案遭通緝，為避免警方查獲，
    乃於八十六年三、四月間，在台北縣某處，與真實姓名、年籍不詳之綽號「阿松
    」之成年男子，共同基於變造重型機車駕駛執照之犯意聯絡，由乙○○提供其所
    有之照片一張，交予「阿松」於不詳地點粘貼於甲○○遺失之重型機車駕照上，
    隔幾天後「阿松」在台北縣某處，將該變造後之重型機車駕駛執照交付乙○○，
    足以生損害於公路監理機關對於道路交通及行車證照管理之正確性暨甲○○本人
    。嗣於八十六年六月十日晚上七時許，台北市政府警察局大安分局警員鄧俊松等
    人持搜索票至台北縣板橋市○○路四十五號二樓搜索時，乙○○出示上開變造之
    重型機車駕駛執照供警員核對身分，並主張其係甲○○本人，而行使上開變造之
    重型機車駕駛執照，足以生損害於公路監理機關對於道路交通及行車證照管理之
    正確性暨甲○○本人，旋為警當場識破而查獲，並扣得上開變造後之甲○○機車
    駕駛執照一張。
二、案經臺北市政府警察局大安分局移送臺灣臺北地方法院檢察署呈請臺灣高等法院
    檢察署檢察長核轉臺灣板橋地方法院檢察署檢察官偵查起訴。
    理  由
一、右揭事實，業據被告乙○○於警訊時、檢察官偵查中及本院審理時坦承不諱；上
    開汽車駕駛執照原係甲○○所有，於八十五、六年間在台北市失竊，警方查獲之
    汽車駕駛執照上之照片係經變造乙節，亦據證人甲○○於警訊時證述明確；此外
    復有扣案經換貼被告照片之上開汽車駕駛執照一張附卷可稽佐證。本件事證明確
    ，被告犯行洵堪認定。
二、被告變造甲○○之汽車駕駛執照後，於警員臨檢時出示供核對身分，主張自己係
    甲○○本人，足以生損害於公路監理機關對於道路交通及行車證照管理之正確性
    暨甲○○本人，核其所為係犯刑法第二百十六條、第二百十二條之行使變造特種
    文書罪。被告與前述綽號「阿松」之成年男子間就變造特種文書犯行，有犯意之
    聯絡及行為之分擔，為共同正犯。又被告變造特種文書之低度行為，應為其行使
    變造特種文書之高度行為所吸收，僅論以行使變造特種文書一罪。末查被告有事
    實欄所載之犯罪前科及受有期徒刑執行完畢之事實，有台灣高等法院檢察署刑案
    紀錄簡覆表在卷足憑，其於有期徒刑執行完畢後，五年以內再犯本案法定刑含有
    期徒刑之罪，為累犯，應依法加重其刑。爰審酌被告犯罪之動機、目的、手段、
    所生危害及犯罪後坦承犯行等一切情狀，量處如主文所示之刑，並諭知易科罰金
    之折算標準，以示懲儆。扣案之甲○○駕駛執照上變造之「乙○○照片」一張，
    為被告所有、供犯本罪所用之物，爰併依法宣告沒收。
據上論斷，應依刑事訴訟法第二百九十九條第一項前段，刑法第二百十六條、第二百
十二條、第四十七條、第四十一條、第三十八條第一項第二款，罰金罰鍰提高準標條
例第一條前段、第二條，判決如主文。
本案經檢察官張云綺到庭執行職務。
中    華    民    國      八十九      年      八       月     二十五    日
                                      臺灣板橋地方法院刑事第三庭
                                          法  官  樊  季  康
右正本證明與原本無異。
如不服本判決，應於判決送達後十日內，向本院提出上訴狀。
                                          書記官  馬  秀  芳
中    華    民    國      八十九      年      八       月     三十一    日
論罪主要法條：
刑法第二百十二條
偽造、變造護照、旅券、免許證、特許證及關於品行、能力、服務或其他相類之證書
、介紹書，足以生損害於公眾或他人者，處一年以下有期徒刑，拘役或三百元以下罰
金。
刑法第二百十六條
行使第二百十條至第二百十五條之文書者，依偽造、變造文書或登載不實事項或使登
載不實事項之規定處斷。


司法院資訊處製作；財團法人民間司法改革基金會備份。
